【裁判字號】    97,訴,92
【裁判日期】    970529
【裁判案由】    強盜
【裁判全文】
臺灣宜蘭地方法院刑事判決                97年度訴字第92號
公  訴  人  臺灣宜蘭地方法院檢察署檢察官
被      告  丁○○
                    3樓（現在臺灣宜蘭看守所羈押中）
指定辯護人  本院公設辯護人乙○○
被      告  甲○○
                    （現在臺灣宜蘭看守所羈押中）
選任辯護人  郭美春律師
上列被告等因強盜案件，經檢察官提起公訴（九十六年度偵字第
四八四七號），本院判決如下：
    主  文
丁○○共同犯攜帶兇器強盜罪，累犯，處有期徒刑捌年貳月；又
共同犯攜帶兇器強盜罪，累犯，處有期徒刑捌年貳月。應執行有
期徒刑拾伍年。
甲○○共同犯攜帶兇器強盜罪，累犯，處有期徒刑柒年肆月；又
共同犯攜帶兇器強盜罪，累犯，處有期徒刑柒年肆月。應執行有
期徒刑拾年陸月。
    事  實
一、丁○○前因施用毒品案件，經本院判處有期徒刑十月確定並
    依法減刑為有期徒刑五月確定後，再與其經本院判處有期徒
    刑七月確定之公共危險案件接續執行後，於民國九十六年九
    月二日縮刑期滿執行完畢。另甲○○則因贓物案件，經本院
    判處有期徒刑三月確定，九十五年五月二十四日易科罰金執
    行完畢。
二、丁○○、甲○○因需款購毒施用，竟於九十六年十二月九日
    ，共同基於意圖為自己不法所有之犯意聯絡及行為分擔，由
    甲○○駕駛車牌號碼七Ｕ—五二七九號自用小客車搭載丁○○沿途隨機挑選強盜取財之作案對象。同日十八時十五分許
    行經宜蘭縣冬山鄉○○路○段與照安路之交岔路口時，因見
    己○○獨自駕駛車牌號碼二六九一—ＭＵ號自用小客車在該
    路口停等紅燈，丁○○旋持其母丙○○所有客觀上足以對人
    之生命、身體及安全造成危害之兇器水果刀二支，下車行至
    己○○駕駛之前開自用小客車旁，佯向己○○詢問宜蘭縣冬
    山鄉農會對面停車場屬何人所有等語後，乘己○○疏未注意
    之際，逕行開啟己○○所駕駛前開自用小客車之右前車門並
    入內持水果刀指向己○○，喝令己○○交付皮夾而對己○○
    施以強暴、脅迫手段，至使己○○不能抗拒而依令交付內有
    新臺幣（下同）一千一百元、身分證及行車執照各一枚、信
    用卡及駕駛執照各二枚及金融卡三枚之皮夾一只。丁○○得
    手後，旋將己○○驅離下車並駕車離去，再去電甲○○約定
    在宜蘭縣冬山鄉八寶廟前會合，並於同日十八時三十分許甲○○駕車抵達時，由其駕駛甫強盜所得之前揭己○○所有自
    用小客車搭載甲○○再沿路隨機挑選強盜取財之作案對象後
    ，擇定宜蘭縣冬山鄉○○村○○路二二六號之政達商行為強
    盜取財目標，即復共同基於意圖為自己不法所有之犯意聯絡
    及行為分擔，由丁○○持上述水果刀二支進入該商行並指向
    戊○○，喝令不許妄動而對李政達施以強暴、脅迫手段，至
    使戊○○不能抗拒後，便由頭戴安全帽及戴妥手套之甲○○
    進入櫃臺逕取新臺幣（下同）二萬元，得手後旋即駕車逃離
    。嗣經己○○、戊○○二人報警後，為警循線查獲丁○○及
    甲○○並扣得其等二人供強盜所用之前揭水果刀二支。
三、案經宜蘭縣政府警察局羅東分局報告臺灣宜蘭地方法院檢察
    署檢察官偵查起訴。
    理  由
一、前揭事實，迭據被告丁○○、甲○○於本院準備程序及審理
    時皆坦承犯行不諱且互核一致，並與被害人即證人己○○、
    戊○○先後於警詢及偵查中指證情節相互契合，亦有通聯調
    閱查詢單二份及照片二十幀存卷暨水果刀二支扣案可稽，堪
    徵被告二人自白情節確與真實相符，皆可採憑。本件事證洵
    臻明確，被告丁○○及甲○○共同攜帶兇器強盜之各該犯行
    咸足認定，各應依法論科。
二、按扣案水果刀二支皆屬金屬製器械，刀面鋒利，客觀上顯足
    以對人之生命、身體及安全造成危害，均屬兇器無疑。是核
    被告丁○○及甲○○，均基於意圖為自己不法所有之意圖而
    皆由被告丁○○持水果刀對被害人己○○、李政達施以強暴
    、脅迫手段，至使被害人己○○、李政達至不能抗拒之程度
    後，自行交付車輛或由被告甲○○逕取金錢之所為，皆係犯
    刑法第三百三十條第一項之攜帶兇器強盜罪，且其等二人就
    所犯前述二件攜帶兇器強盜行為間，因皆具犯意聯絡及行為
    分擔，均應論以共同正犯。至被告二人所犯上開二起攜帶兇
    器強盜行為，犯意個別，行為互殊，各應分論併罰。審酌被
    告丁○○、甲○○僅因需款購毒施用，竟鋌而走險先後隨機
    作案強盜得財二次，情節匪淺，且被告丁○○前於九十五年
    八月六日即曾犯強盜案件，復於本件二起共同強盜過程中，
    居於提議及主導地位，更應重罰；然念被告二人均坦承犯行
    ，到庭態度尚佳，再參酌其等二人之素行、犯罪動機、目的
    、手段、強盜情節及過程中所施加之強暴、脅迫程度均未造
    成被害人身體傷害，及對社會整體防衛機制造成之整體侵害
    強度等一切情狀，爰各量處如主文所示之刑，並各定其應執
    行刑如主文。
三、扣案水果刀二支乃屬被告丁○○之母丙○○所有，此據證人
    丙○○於警詢中陳明綦詳，是扣案水果刀因非被告二人所有
    之物且非屬違禁物，即與刑法第三十八條規定未合，爰不併
    予諭知沒收。至被告丁○○所有並提供被告甲○○犯罪時使
    用，避免遭人認出與留下痕跡之安全帽一頂及手套一雙，已
    據被告丁○○當庭供陳：業已丟棄在不詳地點而不知下落等
    語明確，應堪認定未扣案之安全帽一頂及手套一雙已因滅失
    而不存在，爰亦不併予宣告沒收之，特此敘明。
據上論斷，應依刑事訴訟法第二百九十九條第一項前段，刑法第
二十八條、第三百三十條第一項、第四十七條第一項、第五十一
條第五款，判決如主文。
本案經檢察官賴淑萍到庭執行職務
中    華    民    國    97    年    5     月    29    日
                  刑事第四庭審判長法  官  黃永勝
                                  法  官  辜漢忠
                                  法  官  陳嘉年
以上正本證明與原本無異。
如不服本判決應於收受本判決後10日內向本院提出上訴書狀，並
應敘述具體理由。若未敘述理由者，應於上訴期間屆滿後20日內
向本院補提理由書狀（均須按他造當事人之人數附繕本）。
                                  書記官  葉瑩庭
中    華    民    國    97    年    5     月    29    日
附錄本案論罪科刑法條全文
刑法第三百三十條第一項
犯強盜罪而有第三百二十一條第一項各款情形之一者，處七年以
上有期徒刑。


司法院資訊處製作；財團法人民間司法改革基金會備份。
